【裁判字號】    92,易,717
【裁判日期】    921001
【裁判案由】    毒品危害防制條例
【裁判全文】
臺灣彰化地方法院刑事判決                          九十二年度易字第七一七號
    公  訴  人  臺灣彰化地方法院檢察署檢察官
    被      告  甲○○
右列被告因違反毒品危害防制條例案件，經檢察官提起公訴（九十二年度毒偵字第一
四六六號），本院認有刑事訴訟法第二百七十三條之一第一項所定之情形，而改依簡
式審判程序判決如左：
    主  文
甲○○連續施用第二級毒品，累犯，處有期徒刑捌月。
    事  實
一、甲○○前曾於民國八十六年間因違反麻醉藥品管理條例案件，經本院判處有期徒
    刑六月確定；又於八十八年間因違反毒品危害防制條例案件，經本院判處有期徒
    刑七月，再經臺灣高等法院臺中分院駁回上訴確定，及於八十九年間復因違反毒
    品危害防制條例案件，經本院判處有期徒刑四月確定，嗣入獄後二者接續執行，
    甫於九十年六月十七日執行完畢。又前因施用毒品案件，經觀察、勒戒後，認無
    繼續施用毒品之傾向，由臺灣彰化地方法院檢察署檢察官於八十七年八月十九日
    ，以八十七年度偵字第六七○一號為不起訴處分確定後，復因施用毒品案件，經
    觀察、勒戒後，認有繼續施用毒品之傾向，先送強制戒治，並由臺灣彰化地方法
    院檢察署檢察官提起公訴，嗣於八十八年七月二十二日、八十九年三月二十二日
    ，經本院分別以八十八年度易字第五八一號、八十九年易字第二九七號判處有期
    徒刑七月、四月確定（即前揭前科）。詎仍不知悔改，復基於施用第二級毒品安
    非他命之概括犯意，於九十一年十一月二十五日起至九十二年八月十日止，在彰
    化縣境內不詳地址之朋友家中或不詳地址之賓館內，以將安非他命置於玻璃吸食
    器上燒烤吸煙之方式，連續施用第二級毒品安非他命多次。嗣於九十一年十一月
    二十六日十七時九分許，至彰化縣警察局鹿港分局接受毒品人口定期調驗，結果
    呈安非他命陽性反應，始悉上情。
二、案經彰化縣警察局鹿港分局報告臺灣彰化地方法院檢察署檢察官偵查起訴。本院
    認有刑事訴訟法第二百七十三條之一第一項所定之情形，而改依簡式審判程序審
    理。
    理  由
一、按除被告所犯為死刑、無期徒刑、最輕本刑為三年以上有期徒刑之罪或高等法院
  管轄第一審案件者外，於前條第一項程序進行中，被告先就被訴事實為有罪之陳
    述時，審判長得告知被告簡式審判程序之旨，並聽取當事人、代理人、辯護人及
    輔佐人之意見後，裁定進行簡式審判程序；除簡式審判程序及簡易程序案件外，
    第一審應行合議審判，刑事訴訟法第二百七十三條之一第一項、第二百八十四條
    之一分別定有明文。本件被告所涉係死刑、無期徒刑、最輕本刑為三年以上有期
    徒刑之罪或高等法院管轄第一審案件以外之罪，並於本院行準備程序時就被訴事
    實為有罪之陳述，本院合議庭依前揭規定，經評議結果，裁定改由一名法官獨任
    行簡式審判程序，先予敘明。
二、右揭事實，業據被告甲○○於本院審理中坦承不諱；且被告為警所採之尿液經送
    驗結果，確呈安非他命陽性反應無訛，有詮昕科技股份有限公司出具之濫用藥物
    尿液檢驗報告附卷可稽；又被告前因施用毒品案件，經觀察、勒戒後，認無繼續
    施用毒品之傾向，由臺灣彰化地方法院檢察署檢察官於八十七年八月十九日，以
    八十七年度偵字第六七○一號為不起訴處分確定後，復因施用毒品案件，經觀察
    、勒戒後，認有繼續施用毒品之傾向，先送強制戒治，並由臺灣彰化地方法院檢
    察署檢察官提起公訴，嗣於八十八年七月二十二日、八十九年三月二十二日，經
    本院分別以八十八年度易字第五八一號、八十九年易字第二九七號判處有期徒刑
    七月、四月確定等情，亦有該判決書及刑案資料查註紀錄表在卷可參，被告犯行
    應堪認定。
三、核被告所為，係犯毒品危害防制條例第十條第二項之施用第二級毒品罪，其因施
    用而持有第二級毒品安非他命之低度行為，應為施用第二級毒品之高度行為所吸
    收，不另論罪；其先後施用第二級毒品安非他命之行為，時間密接、犯罪構成要
    件相同，顯係基於概括犯意為之，應依連續犯之規定論以一罪，並加重其刑；公
    訴意旨雖未載及被告自九十一年十一月二十七日起至九十二年八月十日止施用安
    非他命之犯行，惟被告業於審理中就此部分行為坦承不諱，且此部分與起訴書所
    載之部分有連續犯之裁判上一罪關係，有如前述，本院依同一事實不能割裂審判
    之法理，自應併予審究，附此敘明。另被告曾於八十六年間因違反麻醉藥品管理
    條例案件，經本院判處有期徒刑六月確定；又於八十八年間因違反毒品危害防制
    條例案件，經本院判處有期徒刑七月，再經臺灣高等法院臺中分院駁回上訴確定
    ，及於八十九年間復因違反毒品危害防制條例案件，經本院判處有期徒刑四月確
    定，嗣入獄執行，甫於九十年六月十七日執行完畢，有刑案紀錄簡覆表及本院被
    告全國前案紀錄表等附卷足按，其五年以內再犯本案有期徒刑以上之罪，屬累犯
    ，依法應遞加重其刑。爰審酌被告前有毒品前科仍不知警惕、犯罪動機、目的、
    施用之情狀、所生之危害尚屬自殘行為、及犯後坦承犯行之態度等一切情狀，量
    處如主文所示之刑。
據上論斷，應依刑事訴訟法第二百七十三條之一第一項、第二百九十九條第一項前段
，毒品危害防制條例第十條第二項，刑法第十一條前段、第五十六條、第四十七條，
判決如主文。
本案經檢察官廖曉萍到庭執行職務。
中    華    民    國    九十二    年      十      月         一       日
                                臺灣彰化地方法院刑事第二庭
                                    法      官  吳  俊  螢
右正本證明與原本無異。
如不服本判決，應於送達後十日內向本院提出上訴狀(須附繕本)。
                                    法院書記官  莊  玉  惠
中    華    民    國    九十二    年      十      月         二       日
毒品危害防制條例第十條
施用第一級毒品者，處六月以上五年以下有期徒刑。
施用第二級毒品者，處三年以下有期徒刑。


司法院資訊處製作；財團法人民間司法改革基金會備份。
